【裁判字號】    95,訴,2721
【裁判日期】    950918
【裁判案由】    毒品危害防制條例
【裁判全文】
臺灣高雄地方法院刑事判決              95年度訴字第2721號
公  訴  人  臺灣高雄地方法院檢察署檢察官
被      告  甲○○
上列被告因違反毒品危害防制條例案件，經檢察官提起公訴（95
年度毒偵字第4708號），本院於準備程序進行中，被告為有罪之
陳述，經告知簡式審判程序之旨，並聽取檢察官及被告之意見後
，本院合議庭裁定由受命法官獨任改依簡式審判程序審理，並判
決如下：
    主  文
甲○○施用第一級毒品，處有期徒刑壹年貳月。
    事  實
一、甲○○前因違反麻醉藥品管理條例案件，經本院於民國83年
    2 月6 日以82年度易字第7451號判決處有期徒刑6 月確定，
    又因違反肅清煙毒條例案件，經本院於83年1 月18日以82年
    度訴字第4992號判決處有期徒刑3 年2 月確定，上開二罪並
    經裁定應執行有期徒刑3 年6 月在案，入監服刑後於84年9
    月29日縮短刑期假釋出監，嗣86年10月8 日期滿未經撤銷以
    已執行論（不構成累犯）。又因施用毒品案件，經本院裁定
    送勒戒處所觀察、勒戒後，認有繼續施用毒品之傾向，再裁
    定令入戒治處所施以強制戒治1 年，嗣屆滿3 月且成效評定
    合格，經本院裁定停止戒治，所餘戒治期間付保護管束，復
    因違反保護管束應遵守事項情節重大，經本院裁定撤銷停止
    戒治，令入戒治處所施以強制戒治，嗣於89年2 月25日執行
    完畢釋放出所，並由臺灣高雄地方法院檢察署檢察官於89年
    10月13日以89年度戒毒偵字第1117號為不起訴處分確定。又
    因偽造文書案件，經本院於91年6 月19日以91年度鳳簡字第
    321 號判決處有期徒刑3 月確定，又因施用毒品案件，經本
    院裁定令入戒治處所施以強制戒治1 年，嗣屆滿3 月且成效
    評定合格，經本院裁定停止戒治，所餘戒治期間付保護管束
    ，復因違反保護管束應遵守事項情節重大，經本院裁定撤銷
    停止戒治，令入戒治處所施以強制戒治，嗣於92年4 月19日
    執行完畢釋放出所，刑案部分另經檢察官提起公訴，本院於
    91年4 月25日以90年度訴字第2598號判決處有期徒刑10月確
    定，上開二罪並經裁定應執行有期徒刑1 年在案；又因施用
    毒品案件，經本院於92年3 月6 日以91年度訴字第3084號判
    決處有期徒刑1 年確定；又因偽造文書及竊盜案件，經臺灣
    高等法院高雄分院於92年6 月24日以92年度易字第686 號判
    決處有期徒刑3 月、6 月，應執行有期徒刑8 月確定；又因
    施用毒品案件，經臺灣屏東地方法院於93年11月23日以93年
    度易字第617 號判決處有期徒刑8 月確定；甲○○入監接續
    執行前開有期徒刑1 年、1 年、8 月、8 月之刑期後，於95
    年1 月27日縮短刑期假釋出監，嗣於95年5 月26日假釋期滿
    （不構成累犯）。詎甲○○猶未悛悔，於上述假釋期間，基
    於施用第1 級毒品之犯意，於95年5 月17日凌晨，在高雄縣
    鳥松鄉○○路220 巷53之5 號住處，以針筒注射之方式，施
    用第1 級毒品海洛因1 次。嗣於95年5 月18日經臺灣高雄地
    方法院檢察署觀護人室通知接受採尿送驗而悉上情。
二、案經臺灣高雄地方法院檢察署觀護人室簽分由該署檢察官偵
    查起訴。
    理  由
一、本件被告甲○○所犯係毒品危害防制條例第10條第1 項之施
    用第1 級毒品罪，其法定刑係死刑、無期徒刑、最輕本刑為
    3 年以上有期徒刑以外之罪，被告於準備程序進行中就被訴
    事實為有罪之陳述，經告知簡式審判程序之旨，並聽取其與
    檢察官之意見後，本院認無不得或不宜改依簡式審判程序進
    行之情事，爰依刑事訴訟法第273 條之1 第1 項規定，裁定
    本件由受命法官獨任改依簡式審判程序審理，合先敘明。
二、訊據被告甲○○對於前揭施用第1 級毒品海洛因之事實供承
    不諱，而其所採尿液經送以酵素免疫法初步篩檢，再以氣相
    層析質譜法確認結果，呈嗎啡陽性反應，此有台灣檢驗科技
    股份有限公司濫用藥物尿液檢驗報告（報告編號KＺ00000000
    0000）暨尿液檢體監管紀錄表附卷可稽，足徵被告之自白與
    事實相符，堪予採信。又被告有如上述事實欄所列前科紀錄
    ，此有臺灣高等法院被告前案紀錄表、臺灣高等法院在監在
    押全國紀錄表及不起訴處分書、判決書在卷可參，堪認被告
    確於強制戒治執行完畢釋放後5 年內，再犯本件施用第1 級
    毒品海洛因之罪。本件事證明確，被告犯行已堪認定，自應
    依法論科。
三、核被告所為，係犯毒品危害防制條例第10條第1 項之施用第
    1 級毒品罪。被告持有海洛因之低度行為為其施用海洛因之
    高度行為所吸收，毋庸另論。茲審酌被告前因施用毒品案件
    ，迭經觀察、勒戒及強制戒治、判刑後，猶未悛悔而再為本
    件施用毒品犯行（前科紀錄業如前述），足見其毒癮匪淺，
    然念其犯後尚能供承犯行，態度良好，且毒癮戒絕確實不易
    ，又其施用毒品乃戕害自身健康而未直接危害他人，以及犯
    罪之手段、所生危害等一切情狀，量處如主文所示之刑，以
    資懲儆。
據上論斷，應依刑事訴訟法第273 條之1 第1 項、第299 條第1
項前段，毒品危害防制條例第10條第1 項，判決如主文。
本案經檢察官乙○○到庭執行職務。
中    華    民    國    95    年    9     月    18    日
                        鳳山刑事第二庭法  官 譚德周
以上正本證明與原本無異。
如不服本判決，應於收受送達後10日內向本院提出上訴書狀。
中    華    民    國    95    年    9     月    18    日
                                     書記官  廖美玲
附錄法條：毒品危害防制條例第10條第1 項
毒品危害防制條例第10條
施用第一級毒品者，處 6 月以上 5 年以下有期徒刑。
施用第二級毒品者，處 3 年以下有期徒刑。


司法院資訊處製作；財團法人民間司法改革基金會備份。
